Minutes et répertoires du notaire Simon LEFEBVRE, 17 mars 1783 - 10 septembre 1798 (étude XIX)
Archives nationales
- Répertoire(s) de Simon LEFEBVRE, 17 mars 1783 - 10 septembre 1798; MC/RE/XIX/6
  - Répertoire. 1783, 17 mars - an VI, fructidor, 17 mars 1783 - 24 fructidor an VI (10 septembre 1798); MC/RE/XIX/6
    - Testament déposé de Madelaine de Belleville, 29 décembre 1786
      testament; dépôt de pièces; Belleville, Madelaine de
    - Contrat de mariage entre le sieur Armand et la demoiselle Gaigne, 30 décembre 1786
      contrat de mariage; Armand (sieur); Gaigne (demoiselle)
    - Inventaire après décès de Monsieur Lefebvre de La Bouloye, 4 janvier 1787
      inventaire après décès; Lefebvre de la Bouloye (monsieur)
    - Contrat de mariage entre le sieur Lutel et la veuve Perreau, 8 janvier 1787
      contrat de mariage; Lutel (sieur); Perreau (veuve)
    - Inventaire après décès de Jean Baptiste Deloche, 8 janvier 1787
      inventaire après décès; Deloche, Jean-Baptiste
    - Inventaire après décès de Madelaine Belleville, 9 janvier 1787
      inventaire après décès; Belleville, Madelaine
    - Inventaire après décès du sieur Devillers, 16 janvier 1787
      inventaire après décès; Devillers (sieur)
    - Inventaire après décès du sieur Cypiere L'Etoille, 22 janvier 1787
      inventaire après décès; Cypiere L'Étoille (sieur)
    - Notoriété concernant la veuve Garnier, 23 janvier 1787
      notoriété; Garnier (veuve)
    - Inventaire après décès de Marie Anne Boucher femme du sieur Collomclerc, 24 janvier 1787
      inventaire après décès; Boucher, Marie-Anne; Collomclerc (femme)
    - Inventaire après décès du sieur Pierre Michel de Saint Germain, 30 janvier 1787
      inventaire après décès; Saint Germain, Pierre-Michel de
    - Dépôt du mortuaire du sieur Marchand, 3 février 1787
      acte d'état civil; dépôt de pièces; Marchand (sieur)
    - Contrat de mariage entre Monsieur Bignon et la demoiselle Leclerc, 4 février 1787
      contrat de mariage; Bignon (monsieur); Leclerc (demoiselle)
    - Notoriété concernant la succession de La Marilliere, 5 février 1787
      notoriété; La Marilliere
    - Contrat de mariage entre le sieur Godard et la demoiselle Vidot, 12 février 1787
      contrat de mariage; Godard (sieur); Vidot (demoiselle)
    - Inventaire après décès de la dame Cholet femme Delarue, 13 février 1787
      inventaire après décès; Cholet (dame); Delarue (femme)
    - Inventaire après décès de Madame Fagnion, 17 février 1787
      inventaire après décès; Fagnion (madame)
    - Inventaire après décès du sieur Lutel, 17 février 1787
      inventaire après décès; Lutel (sieur)
    - Contrat de mariage entre Monsieur Delarue et la demoiselle Romain, 19 février 1787
      contrat de mariage; Delarue (monsieur); Romain (demoiselle)
    - Notoriété après le décès du sieur Defaut, 26 février 1787
      notoriété; Defaut (sieur)
    - Notoriété après le décès du sieur Picot, 27 février 1787
      notoriété; Picot (sieur)
    - Acte de notoriété du sieur Jean Nicolas Normand, 3 mars 1787
      notoriété; Normand, Jean-Nicolas
    - Contrat de mariage entre Monsieur Boulland et la demoiselle Deloche, 17 mars 1787
      contrat de mariage; Bouland (monsieur); Deloche (demoiselle)
    - Inventaire après décès des sieur et dame Hubert, 21 mars 1787
      inventaire après décès; Hubert (sieur); Hubert (dame)
    - Contrat de mariage entre Monsieur Mayeux et la demoiselle Martin, 12 avril 1787
      contrat de mariage; Mayeux (monsieur); Martin (demoiselle)
    - Contrat de mariage entre le sieur Dupont et la demoiselle Pierron, 16 avril 1787
      contrat de mariage; Dupont (sieur); Pierron (demoiselle)
    - Notoriété en rectification des noms du sieur Aubouin, 20 avril 1787
      notoriété; Aubouin (sieur)
    - Notoriété après le décès du sieur Tahot, 20 avril 1787
      notoriété; Tahot (sieur)
    - Inventaire après décès de Leger Sauviad, 23 avril 1787
      inventaire après décès; Sauviad, Leger
    - Dépôt du morturaire de la dame Leguay d'Anteville Duval, 24 avril 1787
      acte d'état civil; dépôt de pièces; Leguay d'Anteville Duval (dame)
    - Testament du sieur Fournel, 28 avril 1787
      testament; Fournel (sieur)
    - Dépôt de certificat de vie du sieur Perrinet, 1er mai 1787
      notoriété; dépôt de pièces; Perrinet (sieur)
    - Inventaire après décès de Monsieur Doms-Alais; vicomte d'Alais, 5 mai 1787
      inventaire après décès; Doms-Alais (monsieur); Alais vicomte (d')
    - Dépôt de certificat de vie de Monsieur de Perein de la Rorroque, 10 mai 1787
      notoriété; dépôt de pièces; Perein de la Rorroque (monsieur de)
    - Notoriété rectifiant les noms de Monsieur Dupont de La Halliere, 11 mai 1787
      notoriété; Dupont de la Halliere (monsieur)
    - Inventaire après décès des sieur et dame Boucher, 30 mai 1787
      inventaire après décès; Boucher (sieur); Boucher (dame)
    - Contrat de mariage entre le sieur Mary et la demoiselle Traparis, 1er juin 1787
      contrat de mariage; Mary (sieur); Traparis (demoiselle)
    - Contrat de mariage entre le sieur Huet et la demoiselle Depart, 5 juin 1787
      contrat de mariage; Huet (sieur); Depart (demoiselle)
    - Inventaire après décès de Marc Antoine Roussel, 5 juin 1787
      inventaire après décès; Roussel, Marc-Antoine
    - Dépôt du mortuaire de Marc Chennu, 8 juin 1787
      acte d'état civil; dépôt de pièces; Chennu, Marc
    - Inventaire après décès d'Elizabeth Fauvel, 19 juin 1787
      inventaire après décès; Fauvel, Elizabeth
    - Notoriété concernant les sieurs Morel et Dumas, 20 juin 1787
      notoriété; Morel (sieur); Dumas (sieur)
    - Contrat de mariage entre le sieur Vitry et la demoiselle Guerin, 21 juin 1787
      contrat de mariage; Vitry (sieur); Guerin (demoiselle)
    - Notoriété rectificant les noms de Madame veuve Humbert, 22 juin 1787
      notoriété; Humbert (madame veuve)
    - Contrat de mariage entre le sieur Guillaume et la demoiselle Pichard, 11 juillet 1787
      contrat de mariage; Guillaume (sieur); Pichard (demoiselle)
    - Notoriété en rectification des noms de Monsieur Bercé de Courpont, 16 juillet 1787
      notoriété; Berce de Courpont (monsieur)
    - Inventaire après décès du sieur Jean Petit, marchand fayancier, 19 juillet 1787
      inventaire après décès; Petit, Jean; commerçant
    - Notoriété concernant Monsieur Borot de Saint Sauveur, 23 juillet 1787
      notoriété; Borot de Saint Sauveur (monsieur)
    - Contrat de mariage entre Jacques Louis de Lair et la demoiselle Le Roux, 24 juillet 1787
      contrat de mariage; Lair, Jacques-Louis de; Le Roux (demoiselle)
    - Contrat de mariage entre Monsieur Mathié Ducray et Mademoiselle Beauche, 26 juillet 1787
      contrat de mariage; Mathie Ducray (monsieur); Beauche (mademoiselle)
    - Inventaire après décèsde la veuve Le Clerc, 27 juillet 1787
      inventaire après décès; Le Clerc (veuve)
    - Inventaire après décès de Pierre Denis Pascal, 8 août 1787
      inventaire après décès; Pascal, Pierre-Denis
    - Inventaire après décès de Louise Geneviève Homel veuve du sieur Foubert, 10 août 1787
      inventaire après décès; Homel, Louise-Geneviève; Foubert (veuve du sieur)
    - Contrat de mariage entre Pierre René Perdreau et Margueritte Dablin, 18 août 1787
      contrat de mariage; Perdreau, Pierre-René; Dablin, Margueritte
    - Inventaire après décès de la demoiselle Pierre veuve du sieur Cazalis, 27 août 1787
      inventaire après décès; Pierre (demoiselle); Cazalis (veuve)
    - Notoriété en rectification des noms de Monsieur Radix de Chevillon, 30 août 1787
      notoriété; Radix de Chevillon (monsieur)
    - Dépôt du mortuaire de Marie Gabrielle Barge, 4 septembre 1787
      acte d'état civil; dépôt de pièces; Barge, Marie-Gabrielle
    - Notoriété concernant Monsieur Lagoille de Lesparre, 17 septembre 1787
      notoriété; Lagoille de Lesparre (monsieur)
    - Notoriété après le décès de Madame Barnou, 19 septembre 1787
      notoriété; Barnou (madame)
    - Dépôt du mortuaire de Mademoiselle Bourgoin, 20 septembre 1787
      acte d'état civil; dépôt de pièces; Bourgoin (mademoiselle)
    - Notoriété constatant le nombre des héritiers de Pierre Leclerc, 26 septembre 1787
      notoriété; Leclerc, Pierre
    - Notoriété constatant les héritiers de Louis Antoine Foubert, 28 septembre 1787
      notoriété; Foubert, Louis-Antoine
    - Inventaire après décès de la dame Lamy, 8 octobre 1787
      inventaire après décès; Lamy (dame)
    - Inventaire après décès du sieur Lamarre, 12 octobre 1787
      inventaire après décès; Lamarre (sieur)
    - Contrat de mariage entre Louis Jean Fossée et Marie Elisabeth Barbier, 16 octobre 1787
      contrat de mariage; Fossee, Louis-Jean; Barbier, Marie-Elisabeth
    - Notoriété concernant les sieurs Boutet, 17 octobre 1787
      notoriété; Boutet (sieurs)
    - Contrat de mariage entre Louis Massinot et Marie Catherine Guillaume, 19 octobre 1787
    - Testament de Monsieur le comte d'Albaret, 20 octobre 1787
      testament; Albaret (monsieur le comte d')
    - Inventaire après décès de Monsieur Lecocq, 24 octobre 1787
      inventaire après décès; Lecocq (monsieur)
    - Contrat de mariage entre Pierre Touvais et Jeanne Toupenot, 30 octobre 1787
      contrat de mariage; Touvais, Pierre; Toupenot, Jeanne
    - Inventaire après décès de Nicolas Leborgne, 8 novembre 1787
      inventaire après décès; Leborgne, Nicolas
    - Inventaire après décès d' Etienne René Guingneau, 16 novembre 1787
      inventaire après décès; Guingneau, Etienne-René
    - Contrat de mariage entre Pierre Gabriel Lhoste et demoiselle Marie Louise Frevat Mallard, 18 novembre 1787
      contrat de mariage; Lhoste, Pierre-Gabriel; Frevat-Mallard, Marie-Louise
    - Dépôt du baptistaire de Madame Marigues, 27 novembre 1787
      acte d'état civil; dépôt de pièces; Marigues (madame)
    - Contrat de mariage entre François Augustin Devigne et Marie Françoise Prévost, 23 décembre 1787
      contrat de mariage; Devigne, François-Augustin; Prevost, Marie-Françoise
    - Notoriété après le décès du sieur Damoy, 24 décembre 1787
      notoriété; Damoy (sieur)
    - Inventaire après décès de Catherine Germain épouse du sieur Collinet, 7 janvier 1788
      inventaire après décès; Germain, Catherine; Collinet (épouse)
    - Inventaire après décès de Jean Joseph Foubert, 11 janvier 1788
      inventaire après décès; Foubert, Jean-Joseph
    - Contrat de mariage entre François Dugornay et Anne Geneviève Foubert, 11 janvier 1788
      contrat de mariage; Dugornay, François; Foubert, Anne-Geneviève
    - Notoriété constatant les héritiers de Marie Nicole Cabany, 12 janvier 1788
      notoriété; Cabany, Marie-Nicole
    - Notoriété après le décès de Jacques Perriquet, 14 janvier 1788
      notoriété; Perriquet, Jacques
    - Contrat de mariage entre Pierre Antoine Pillon et Marie Anne Maillard, 14 janvier 1788
      contrat de mariage; Pillon, Pierre-Antoine; Maillard, Marie-Anne
    - Contrat de mariage entre Pierre Rousseau et Mademoiselle Leclerc, 14 janvier 1788
      contrat de mariage; Rousseau, Pierre; Leclerc (mademoiselle)
    - Inventaire après décès du sieur Pierre Gabriel Lhope, 16 janvier 1788
      inventaire après décès; Lhope, Pierre-Gabriel
    - Contrat de mariage entre Etienne Aubourg et Marie Edmée Saumon, 21 janvier 1788
      contrat de mariage; Aubourg, Etienne; Saumon, Marie-Edmée
    - Notoriété après le décès de Monsieur Menager de Courbuisson, 24 janvier 1788
      notoriété; Menager de Courbuisson (monsieur)
    - Notoriété après le décès de la veuve Drancy, 14 février 1788
      notoriété; Drancy (veuve)
    - Inventaire après décès de Catherine Renard veuve Vigneron, 21 février 1788
      inventaire après décès; Renard, Catherine; Vigneron (veuve)
    - Testament déposé concernant la succession du sieur Rousseau, 28 février 1788
      testament; dépôt de pièces; Rousseau (sieur)
    - Notoriété après le décès de la veuve Charpentier, 15 mars 1788
      notoriété; Charpentier (veuve)
    - Inventaire après décès de Madame Chauvin, 15 mars 1788
      inventaire après décès; Chauvin (madame)
    - Notoriété après le décès du sieur Letellier, 18 mars 1788
      notoriété; Letellier (sieur)
    - Inventaire après décès de Claude Antoine Moutenot, 19 mars 1788
      inventaire après décès; Moutenot, Claude-Antoine
    - Contrat de mariage entre Joseph Charaignat et Marie Louise Porriou, 26 mars 1788
      contrat de mariage; Charaignat, Joseph; Porriou, Marie-Louise
    - Contrat de mariage entre le sieur Foubert et la veuve Delion, 27 mars 1788
      contrat de mariage; Foubert (sieur); Delion (veuve)
    - Contrat de mariage entre Jean Louis Meunier et Anne Françoise Seguin, 29 mars 1788
      contrat de mariage; Meunier, Jean-Louis; Seguin, Anne-Françoise
    - Inventaire après décès de Monsieur Le Rat de Villemore, 29 mars 1788
      inventaire après décès; Le Rat de Villemore (monsieur)
    - Inventaire après décès de Louise Marguerite Ferré veuve du sieur David, 11 avril 1788
      inventaire après décès; Ferre, Louise-Marguerite; David (veuve du sieur)
    - Contrat de mariage entre Pierre Denis Dupré et Marie Catherine Andry, 14 avril 1788
      contrat de mariage; Dupre, Pierre-Denis; Andry, Marie-Catherine
    - Notoriété concernant les héritiers de la veuve Boullée, 15 avril 1788
      notoriété; Boullee (veuve)
    - Inventaire après décès de Jacques Leschenaut, 15 avril 1788
      inventaire après décès; Leschenaut, Jacques
    - Inventaire après décès du sieur Bragouze Dalanée, 21 avril 1788
      inventaire après décès; Bragouze Dalanee (sieur)
    - Contrat de mariage entre le sieur Lafitte et la demoiselle Preau, 21 avril 1788
      contrat de mariage; Lafitte (sieur); Preau (demoiselle)
    - Contrat de mariage entre Louis François Dupont et Thérèse Dumeny, 27 avril 1788
      contrat de mariage; Dupont, Louis-François; Dumeny, Thérèse
    - Notoriété concernant les héritiers des sieur et demoiselle Couderc, 30 avril 1788
      notoriété; Couderc (sieur); Couderc (demoiselle)
    - Contrat de mariage entre Jean Baptiste Hercule Sauvier et la demoiselle Badiere, 3 mai 1788
      contrat de mariage; Sauvier, Jean-Baptiste-Hercule; Badiere (demoiselle)
    - Contrat de mariage entre le sieur Legras de Grandcourt et la demoiselle Gratien, 5 mai 1788
      contrat de mariage; Legras de Grandcourt (sieur); Gratien (demoiselle)
    - Contrat de mariage entre le comte de Thomassin et Mademoiselle de Mandas, 9 mai 1788
      contrat de mariage; Thomassin (comte de); Mandas (mademoiselle de)
    - Contrat de mariage entre Thomas Mequin et Marie Françoise Veron, 16 mai 1788
      contrat de mariage; Mequin, Thomas; Veron, Marie-Françoise
    - Notoriété constatant l'absence du sieur Vanguille, 20 mai 1788
      notoriété; Vanguille (sieur)
    - Notoriété constatant les héritiers de François Chotin, 24 mai 1788
      notoriété; Chotin, François
    - Inventaire après décès de la veuve Feron, 26 mai 1788
      inventaire après décès; Feron (veuve)
    - Dépôt du mortuaire de Claude Delacroix, 30 mai 1788
      acte d'état civil; dépôt de pièces; Delacroix, Claude
    - Notoriété en rectification des noms de Mademoiselle Pecquet, 8 juin 1788
      notoriété; Pecquet (mademoiselle)
    - Extrait de l'inventaire du sieur Bezin, 9 juin 1788
      inventaire après décès; Bezin (sieur)
    - Inventaire après décès de la veuve Paris, 10 juin 1788
      inventaire après décès; Paris (veuve)
    - Notoriété concernant Madame Lambert, 12 juin 1788
      notoriété; Lambert (madame)
    - Inventaire après décès de Philibert Genot, 30 juin 1788
      inventaire après décès; Genot, Philibert
    - Notoriété après le décès du sieur David, 3 juillet 1788
      notoriété; David (sieur)
    - Contrat de mariage entre Pierre Nicolas Collinet et la veuve Genot, 4 juillet 1788
      contrat de mariage; Collinet, Pierre-Nicolas; Genot (veuve)
    - Notoriété après le décès de Madame Lebert, 13 juillet 1788
      notoriété; Lebert (madame)
    - Inventaire après décès du sieur Cristophe Denis, 16 juillet 1788
      inventaire après décès; Lucas, Cristophe-Denis
    - Contrat de mariage entre Monsieur Bienayne et Mademoiselle Thomé, 22 juillet 1788
      contrat de mariage; Bienayne (monsieur); Thome (mademoiselle)
    - Notoriété après le décès de Madame veuve Legendre, 23 juillet 1788
      notoriété; Legendre (madame veuve)
    - Inventaire après décès de Madame Martinot, 5 août 1788
      inventaire après décès; Martinot (madame)
    - Notoriété constatant l'absence de Pierre Fabre, 6 août 1788
      notoriété; Fabre, Pierre
    - Inventaire après décès du sieur Lebrun, 8 août 1788
      inventaire après décès; Lebrun (sieur)
    - Testament déposé de Monsieur Froment, 9 août 1788
      testament; dépôt de pièces; Froment (monsieur)
    - Inventaire après décès du sieur Malvaux, 11 août 1788
      inventaire après décès; Malvaux (sieur)
    - Contrat de mariage entre le sieur Leveque et la demoiselle Mignard, 14 août 1788
      contrat de mariage; Leveque (sieur); Mignard (demoiselle)
    - Notoriété en rectification des noms de Monsieur Cambronne, 18 août 1788
      notoriété; Cambronne (monsieur)
    - Contrat de mariage entre le sieur de Buire et la demoiselle Wartelle, 21 août 1788
      contrat de mariage; Buire (sieur de); Wartelle (demoiselle)
    - Notoriété en rectification du nom de famille de Monsieur Voulcais, 21 août 1788
      notoriété; Voulcais (monsieur)
    - Inventaire après décès de Louis Joseph Froment, 22 août 1788
      inventaire après décès; Froment, Louis-Joseph
    - Testament déposé de Louis Joseph Froment, 22 août 1788
      testament; dépôt de pièces; Froment, Louis-Joseph
    - Inventaire après décès de Madame Mery, 29 août 1788
      inventaire après décès; Mery (madame)
    - Notoriété après le décès des dames Olivier et Couturier, 9 septembre 1788
      notoriété; Olivier (dame); Couturier (dame)
    - Contrat de mariage déposé du sieur Bocqué et de la demoiselle Martel, 20 septembre 1788
      contrat de mariage; dépôt de pièces; Bocque (sieur); Martel (demoiselle)
    - Contrat de mariage entre Guillaume Victor d'Escourt et la veuve Charbon, 21 septembre 1788
      contrat de mariage; Escourt, Guillaume-Victor (d'); Charbon (veuve)
    - Notoriété constatant les héritiers de Marie Louise Piot, 29 septembre 1788
      notoriété; Piot, Marie-Louise
    - Contrat de mariage entre le sieur Giraudot et la demoiselle Piot, 12 octobre 1788
      contrat de mariage; Giraudot (sieur); Piot (demoiselle)
    - Contrat de mariage entre Jean-Marin Dodemant et la veuve Malvaux, 13 octobre 1788
      contrat de mariage; Dodemant, Jean-Marin; Malvaux (veuve)
    - Inventaire après décès de Madame Thiébaut, 13 octobre 1788
      inventaire après décès; Thiebaut (madame)
    - Inventaire après décès de Monsieur Dechery, 16 octobre 1788
      inventaire après décès; Dechery (monsieur)
    - Contrat de mariage entre le sieur Dumont et la demoiselle Druel, 21 octobre 1788
      contrat de mariage; Dumont (sieur); Druel (demoiselle)
    - Inventaire après décès de Madame Demirande, 22 octobre 1788
      inventaire après décès; Demirande (madame)
    - Notoriété constatant les héritiers de Louis Couillard, 31 octobre 1788
      notoriété; Couillard, Louis
    - Inventaire après décès de Madame Crusel, 4 novembre 1788
      inventaire après décès; Crusel (madame)
    - Notoriété en rectification des noms des sieur et dame Champin, 10 novembre 1788
      notoriété; Champin (dame)
    - Contrat de mariage entre Philippes Arnout et Marie Elisabeth Caron, 16 novembre 1788
      contrat de mariage; Arnout, Philippes; Caron, Marie-Elisabeth
    - Inventaire après décès de François Gaspard Toullet, 20 novembre 1788
      inventaire après décès; Toullet, François-Gaspard
    - Dépôt du mortuaire du sieur Chartier, 26 novembre 1788
      acte d'état civil; dépôt de pièces; Chartier (sieur)
    - Notoriété constatant les héritiers de la demoiselle Taillepied, 5 décembre 1788
      notoriété; Taillepied (demoiselle)
    - Inventaire après décès de Mademoiselle Lemire, 6 décembre 1788
      inventaire après décès; Lemire (mademoiselle)
    - Notoriété concernant les héritiers Dumont aux sieur et dame Martin, 9 décembre 1788
      notoriété; Dumont (héritiers); Martin (sieur); Martin (dame)
    - Inventaire après décès de la veuve Garnier, 9 décembre 1788
      inventaire après décès; Garnier (veuve)
    - Inventaire après décès du sieur Tavernier, marchand limonadier, 30 décembre 1788
      inventaire après décès; Tavernier (sieur); restaurateur
    - Contrat de mariage entre Monsieur Tavernier et Madame Tallon, 6 janvier 1789
      contrat de mariage; Tavernier (monsieur); Tallon (madame)
    - Notoriété concernant les héritiers de Nicolas Leroux, 21 janvier 1789
      notoriété; Leroux, Nicolas
    - Notoriété concernant les héritiers de Pierre Leroux, 21 janvier 1789
      notoriété; Leroux, Pierre
    - Notoriété concernant la dame Bachelet, 22 janvier 1789
      notoriété; Bachelet (dame)
    - Notoriété concernant Monsieur Daon, 23 janvier 1789
      notoriété; Daon (monsieur)
    - Notoriété après le décès du sieur Cumuseau, 6 février 1789
      notoriété; Cumuseau (sieur)
    - Notoriété constatant les héritiers de la dame Duhamel, 9 février 1789
      notoriété; Duhamel (dame)
    - Notoriété constatant les héritiers du sieur Taillepied, 9 février 1789
      notoriété; Taillepied (sieur)
    - Contrat de mariage entre le sieur Foubert et la dame Helecine, 11 février 1789
      contrat de mariage; Foubert (sieur); Helecine (dame)
    - Contrat de mariage entre le sieur Lestrade et la dame Laignelot, 11 février 1789
      contrat de mariage; Lestrade (sieur); Laignelot (dame)
    - Notoriété concernant le sieur Cochegrue de Courcelles, 12 février 1789
      notoriété; Cochegrue de Courcelles (sieur)
    - Contrat de mariage entre Jean Pierre Michaux et la dame Auzour, 14 février 1789
      contrat de mariage; Michaux, Jean-Pierre; Auzour (dame)
    - Inventaire après décès de Madame Lhoste, 20 février 1789
      inventaire après décès; Lhoste (madame)
    - Notoriété concernant les sieur et dame Fouchaut, 28 février 1789
      notoriété; Fouchaut (sieur); Fouchaut (dame)
    - Testament Leger-Berger, 3 mars 1789
      testament; Leger-Berger
    - Notoriété concernant le sieur Daon, 11 mars 1789
      notoriété; Daon (sieur)
    - Notoriété concernant le sieur Petit, 16 mars 1789
      notoriété; Petit (sieur)
    - Notoriété après le décès de la dame Dugave, 20 mars 1789
      notoriété; Dugave (dame)
    - Inventaire après décès du Sieur Genest, 21 mars 1789
      inventaire après décès; Genest (sieur)
    - Inventaire après décès du sieur Guibert, 27 mars 1789
      inventaire après décès; Guibert (sieur)
    - Notoriété en rectification des noms de Monsieur Maziere, 1er avril 1789
      notoriété; Maziere (monsieur)
    - Inventaire après décès du sieur Rigal, 15 avril 1789
      inventaire après décès; Rigal (sieur)
    - Contrat de mariage entre le sieur Delcoret et la dame Déforge, 20 avril 1789
      contrat de mariage; Delcoret (sieur); Deforge (dame)
    - Inventaire après décès du sieur Taillepied, 21 avril 1789
      inventaire après décès; Taillepied (sieur)
    - Contrat de mariage entre le sieur Dauron et la dame Pennerot, 27 avril 1789
      contrat de mariage; Dauron (sieur); Pennerot (dame)
    - Inventaire après décès de Catherine Bachaine veuve Langlumé, 1er mai 1789
      inventaire après décès; Bachaine, Catherine; Langlune (veuve)
    - Contrat de mariage entre le sieur Castrique et Madame Lelievre, 2 mai 1789
      contrat de mariage; Castrique (sieur); Lelievre (madame)
    - Contrat de mariage entre Augustin Legrand et Anne Gallez, 5 mai 1789
      contrat de mariage; Legrand, Augustin; Gallez, Anne
    - Notoriété concernant les héritiers de la veuve Boutot, 5 mai 1789
      notoriété; Boutot (veuve)